臺灣高等法院刑事裁定
109年度抗字第2212號
抗  告  人
即  受刑人  詹朝任



上列抗告人因檢察官聲請定其應執行刑案件，不服臺灣臺北地方
法院中華民國109年11月30日裁定（109年度聲字第1916號），提
起抗告，本院裁定如下：
    主  文
抗告駁回。
    理  由
一、原裁定意旨略以：抗告人即受刑人詹朝任因犯詐欺案件，先
    後經法院判處如附表所示之刑，並分別確定在案等情，有各
    該判決書及本院被告前案紀錄表1份附卷可稽。附表所示各
    罪中，係以如附表編號5至9之案件為最後事實審案件，且該
    案業經原審法院為實體判決後確定，是原審法院為附表所示
    各案件之犯罪事實最後判決之法院，依法應具有管轄權。而
    受刑人所犯如附表所示之各罪，均係於附表編號1至4所示判
    決確定日前為之，經核與上開規定要無不合，應認檢察官就
    上開犯罪合併定其應執行之刑之聲請為正當，應予准許。又
    受刑人所犯如附表編號1至4、5至9所示之罪，雖曾經法院分
    別定應執行之刑，然受刑人所犯如附表所示各罪之宣告刑既
    應予合併處罰，前定之應執行刑即當然失效，惟原審法院仍
    應受前開裁判所為定應執行刑之內部界限所拘束，並參酌上
    開各罪宣告刑之總和上限、各刑中之最長期，且審酌受刑人
    犯罪之情節、侵害法益、行為次數等情狀，復就其所犯之罪
    整體評價其應受非難及矯治之程度，並兼衡刑罰經濟與公平
    、比例等原則，爰定其應執行有期徒刑3年2月等語。
二、抗告意旨略以：從受刑人所犯詐欺罪觀之，受刑人之犯罪時
    間係於民國107年10月至108年3月間，均屬同期間內所為。
    因經檢察官先後起訴，始而分別審判，此於受刑人之權益難
    謂並無影響。原審裁定並未就受刑人整體犯罪行為態樣、時
    間觀察，即定其應執行刑為有期徒刑3年2月，顯然不利於受
    刑人，難謂與內部性界限之法律目的，及刑法之公平性無違
    ，且原裁定並未說明有何為此裁量之特殊情由，致實質上受
    刑人因原審裁定犯行所受處罰將遠高於其所犯其餘同類之案
    件，其裁量權行使尚非妥適，為避免因受刑人案件先後起訴
    、審判，而影響其權益及司法公平性之實現，並整體考量受
    刑人於同一期間內所為之犯行，受刑人本身人格特性、犯罪
    目的、動機、手段、程度、犯後態度等綜合判斷下，予以重
    新量刑云云。
三、按數罪併罰之定應執行之刑，係出於刑罰經濟與責罰相當之
    考量，並非予以犯罪行為人或受刑人不當之利益，為一種特
    別的量刑過程，相較於刑法第57條所定科刑時應審酌之事項
    係對一般犯罪行為之裁量，定應執行刑之宣告，乃對犯罪行
    為人本身及所犯各罪之總檢視，除應考量行為人所犯數罪反
    應出之人格特性，並應權衡審酌行為人之責任與整體刑法目
    的及相關刑事政策，在量刑權之法律拘束性原則下，依刑法
    第51條第5款之規定，採限制加重原則，以宣告各刑中之最
    長期為下限，各刑合併之刑期為上限，但最長不得逾30年，
    資為量刑自由裁量權之外部界限，並應受法秩序理念規範之
    比例原則、平等原則、責罰相當原則、重複評價禁止原則等
    自由裁量權之內部抽象價值要求界限之支配，使以輕重得宜
    ，罰當其責，俾符合法律授與裁量權之目的，以區別數罪併
    罰與單純數罪之不同，兼顧刑罰衡平原則。個案之裁量判斷
    ，除非有全然喪失權衡意義或其裁量行使顯然有違比例、平
    等諸原則之裁量權濫用之情形，即不得任意指其為違法。
四、經查，抗告人所犯如附表所示之各罪，前經法院判處如附表
    所示之刑並定如附表所示之應執行刑，均分別確定在案，且
    各罪均為最先一罪裁判確定前所犯，原審亦為最後事實審法
    院，有各該判決書及本院被告前案紀錄表在卷可稽。茲檢察
    官就抗告人所犯如附表所示之各罪向法院聲請定其應執行刑
    ，經原審法院審核認其聲請為正當，並定其應執行刑。而附
    表編號1至9為三人以上共同詐欺取財罪，上開各罪之犯罪型
    態、犯罪情節、侵害法益均相同，是原裁定於各刑之中最長
    期(1年6月)以上，各刑合併之刑期(11年3月)以下之法定範
    圍內定應執行有期徒刑3年2月，經核並未逾越刑法第51條第
    5款之界限，符合量刑裁量之外部性界限及內部性界限，亦
    無明顯過重而違反比例原則或公平正義原則之情形，自無違
    誤。抗告人雖以前詞提起抗告，然原裁定以本件符合數罪併
    罰要件，定應執行刑為3年2月，已較附表編號1至9所示之罪
    之刑期總和11年3月為輕，亦較附表編號1至4前定應執行刑(
    2年2月)及附表編號5至9前定應執行刑(1年6月)之刑期總合3
    年8月為輕。原裁定已審酌受刑人犯罪之情節及行為次數，
    對於受刑人所犯數罪為整體評價，核屬法院裁量職權之適法
    行使，難謂與比例原則、平等原則、罪責相當原則、責任遞
    減原則有違，亦難認有與社會法律情感不符之情。抗告人所
    執前詞，指摘原裁定不當，為無理由，應予駁回。
五、據上論斷，應依刑事訴訟法第412條，裁定如主文。
中　　華　　民　　國　　109 　年　　12　　月　　28　　日
                  刑事第二十五庭 審判長法  官 邱滋杉
                                       法  官 陳彥年
                                       法  官 文家倩
以上正本證明與原本無異。
如不服本裁定，應於收受送達後五日內向本院提出再抗告狀。
                                       書記官 桑子樑
中　　華　　民　　國　　109 　年　　12　　月　　28　　日